臺灣高雄地方法院刑事判決　　　　　　　　　　　　　九十四年度訴字第一二七號
　　公　訴　人　臺灣高雄地方法院檢察署檢察官
　　被　　　告　乙○○
右列被告因違反槍砲彈藥刀械管制條例案件，經檢察官提起公訴（九十三年度偵字第
一一八四０號、九十三年度偵字第二三四九六號），本院準備程序進行中，被告就被
訴事實為有罪之陳述，經告知簡式審判程序之旨，並聽取當事人之意見後，本院認宜
以獨任進行簡式審判程序，而裁定進行簡式審判程序審理，判決如左：
    主  文
乙○○未經許可，持有其他可發射子彈具有殺傷力之改造玩具手槍，累犯，處有期徒
刑貳年，併科罰金新臺幣貳拾萬元，罰金如易服勞役，以罰金總額與陸個月之日數比
例折算。扣案如附表壹所示之物均沒收。
    事  實
一、乙○○前於民國八十七年間因贓物案件，經本院以八十七年度少連訴字第九三號
    判決判處有期徒刑六月確定，於八十八年八月六日徒刑執行完畢。詎猶不知悔改
    ，明知未經許可，不得持有可發射子彈具有殺傷力之各式槍砲，竟未經許可，基
    於概括犯意：（一）先自九十間某日起，持有具殺傷力１２ＧＡＵＧＥ制式霰彈
    一顆，嗣於九十三年六月十日上午六時十分許，為警持高雄地方法院法官所核發
    之搜索票，在高雄縣大社鄉○○路四十之六號搜獲；（二）復於九十三年六月上
    旬某日起，持有具殺傷力之仿ＢＥＲＴＴＡ廠８４型半自動手槍之改造手槍一枝
    、仿德林吉雙管手槍之改造手槍一枝、仿ＦＮ廠半自動改造手槍一枝、由金屬玩
    具彈殼加裝直徑８．６２ｍｍ金屬彈頭改造而成具殺傷力改造子彈一顆（已經實
    際試射）、由玩具金屬彈殼加裝直徑約６ｍｍ鋼珠之具殺傷力改造子彈二顆（已
    試射一顆），嗣於九十三年十一月十九日下午十時三十分，因乙○○為阻止其妹
    妹林依伶與其女友楊慧瑤之爭執，乃持前開仿ＢＥＲＴＴＡ廠８４型半自動改造
    手槍之改造手槍抵住其妹林依伶之脖子，嗣後經林依伶報案，為警於同日下午十
    一時五十分許，在上址當場查獲。
二、案經高雄縣政府警察局仁武分局報請台灣高雄地方法院檢察署檢察官偵查起訴。
    理  由
一、本件被告所犯為死刑、無期徒刑、最輕本刑為三年以上有期徒刑以外之罪，其於
    準備程序進行中，就被訴事實為有罪之陳述，經告知簡式審判程序之旨，並聽取
    當事人之意見後，本院認宜以獨任進行簡式審判程序，而裁定進行簡式審判程序
    審理，合先敘明。
二、右揭犯罪事實，業據被告於本院審理時坦承不諱，核與證人林依伶、楊慧瑤、方
    舜興之證述情節相符，且有高雄縣政府警察局仁武分局搜索筆錄、扣押筆錄、扣
    押物品目錄表各二份及照片十九張及附表一、二所示之槍、彈扣案可資佐證，又
    扣案附表一編號一所示霰彈一顆，經送內政部警政署刑事警察局鑑定結果，認係
    １２ＧＡＵＧＥ制式霰彈；扣案如附表一編號二至四所示槍枝三枝經送內政部警
    政署刑事警察局鑑定結果，認改造貝瑞塔手槍一支（槍枝管制編號：00000
    00000）係仿ＢＥＲＴＴＡ廠８４型半自動手槍製造之玩具手槍、改造海盜
    式掌心雷手槍一支（槍枝管制編號：0000000000）係仿德林吉雙管手
    槍製造之玩具手槍、改造模型手槍一支（槍枝管制編號：0000000000
    ）係仿ＦＮ廠半自動手槍製造之玩具手槍換裝土造金屬槍管改造而成之改造手槍
    ；又附表一編號五前揭掌心雷手槍槍管中之子彈一顆，認係由金屬玩具彈殼加裝
    直徑８．６２ｍｍ金屬彈頭改造而成之改造子彈，附表一編號六所示之子彈二顆
    ，認均係由玩具金屬彈殼加裝直徑約６ｍｍ鋼珠改造而成之改造子彈，分別有內
    政部警政署刑事警察局九十三年七月九日刑鑑字第０九三０一二三０九七號槍彈
    鑑定書、九十四年一月四日刑鑑字第０九三０二三四六五六號槍彈鑑定書各一份
    附卷可稽，足認被告前揭自白核與事實相符，堪可採為論罪科刑之依據。綜上，
    本件事證明確，被告犯行，洵堪認定。
三、按槍砲彈藥刀械管制條例業已於九十四年一月二十六日公布，並自同年月二十八
    日生效，該條例修正前第十一條第四項「未經許可，持有、寄藏或意圖販賣而陳
    列第四條第一項第一款所定其他可發射金屬或子彈具有殺傷力之各式槍砲者，處
    以年一上七年以下有期徒刑，併科新台幣七百萬元以下罰金」之規定，業經移列
    至修正後槍砲彈藥刀械管制條例第八條第四項，且法定行係由「一年以上七年以
    下有期徒刑，併科新台幣七百萬元以下罰金」修正為「處三年以上十年以下有期
    徒刑，併科新臺幣七百萬元以下罰金」，則修正後之法定本刑重於修正前之法定
    本刑，是被告行為後，法律已有變更，比較新舊法結果，以舊法刑度較輕有利於
    被告，依刑法第二條第一項但書之規定，應適用修正前之槍砲彈藥刀械管制條例
    第十一條第四項及第十二條第四項之規定處罰。是核被告所為就犯罪事實一（一
    ）持有具殺傷力之１２ＧＡＵＧＥ制式霰彈一顆之犯行，係犯修正前槍砲彈藥刀
    械管制條例第十二條第四項未經許可持有具有殺傷力之制式子彈罪；就犯罪事實
    一（二）持有具殺傷力之仿ＢＥＲＴＴＡ廠８４型半自動手槍之改造手槍一枝、
    仿德林吉雙管手槍之改造手槍一枝、仿ＦＮ廠半自動手槍之改造手槍一枝、由金
    屬玩具彈殼加裝直徑８．６２ｍｍ金屬彈頭改造而成具殺傷力改造子彈一顆、由
    玩具金屬彈殼加裝直徑約６ｍｍ鋼珠之具殺傷力改造子彈二顆之犯行，係犯修正
    前槍砲彈藥刀械管制條例第十一條第四項未經許可持有可發射子彈具有殺傷力之
    改造手槍罪及同條例第十二條第四項之未經許可持有具有殺傷力之改造子彈罪。
    被告先後二次未經許可持有具有殺傷力之子彈犯行，時間緊接、方法相同，所犯
    又係犯罪構成要件相同之罪，顯係基於概括之犯意反覆為之，為連續犯，應依刑
    法第五十六條規定，論以未經許可持有具有殺傷力之子彈罪，並加重其刑。又被
    告以一個持有之行為而觸犯未經許可持有可發射子彈具有殺傷力之改造手槍罪及
    未經許可持有具有殺傷力之子彈罪，係想像競合犯，依刑法第五十五條規定，從
    一重之未經許可持有其他可發射子彈具有殺傷力之改造手槍罪處斷。查被告前於
    八十七年間因贓物案件，經本院以八十七年度少連訴字第九三號判決判處有期徒
    刑六月確定，於八十八年八月六日徒刑執行完畢等情，此有台灣高等法院被告全
    國前案記錄表、台灣高雄地方法院檢察署刑案資料查註記錄表各一紙在卷可憑，
    其於五年內再犯本件最重本刑為有期徒刑以上之罪，為累犯，應依刑法第四十七
    條之規定，加重其刑，並依同法第七十條規定，遞加重其刑。爰審酌被告未經許
    可持有改造手槍及子彈，造成槍枝泛濫危害社會安全之危險性，然其持有時間非
    長，且並未持前揭槍枝、子彈另犯他罪，又念其年紀尚輕，一時失慮，犯後坦承
    犯行，犯後態度堪認良好等一切情狀，量處如主文所示之刑，並就罰金部分諭知
    易服勞役之折算標準。另扣案附表一編號二至四所示槍枝三枝經送內政部警政署
    刑事警察局鑑定結果，認編號二改造貝瑞塔手槍一支（槍枝管制編號：0000
    000000）係仿ＢＥＲＴＴＡ廠８４型半自動手槍製造之玩具手槍，車通金
    屬槍管內阻鐵並換裝土造金屬槍機改造而成之改造手槍，槍械機能良好，可供擊
    發適用子彈使用，認具殺傷力；編號三改造海盜式掌心雷手槍一支（槍枝管制編
    號：0000000000）係仿德林吉雙管手槍製造之玩具手槍，車通上槍管
    內阻鐵並加裝金屬襯管、換裝土造金屬擊錘並將下槍管封死改造而成之改造手槍
    （槍管內具子彈一顆），槍械機能良好，可供擊使用，認具殺傷力；編號四改造
    模型手槍一支（槍枝管制編號：0000000000）係仿ＦＮ廠半自動手槍
    製造之玩具手槍換裝土造金屬槍管改造而成之改造手槍，槍械機能良好，可供擊
    發適用子彈使用，認具殺傷力，有內政部警政署刑事警察局九十三年一月四日刑
    鑑字第０九三０二三四六五六號槍彈鑑定書一份在卷可按。另附表一編號一霰彈
    一顆，經送前開刑事警察局鑑定結果，認係１２ＧＡＵＧＥ制式霰彈，具殺傷力
    ，有前揭刑事警察局九十三年七月九日刑鑑字第０九三０一二三０九七號槍彈鑑
    定書附卷；又附表一編號五前揭掌心雷手槍槍管中之子彈一顆，認係由金屬玩具
    彈殼加裝直徑８．６２ｍｍ金屬彈頭改造而成之改造子彈，經實際試射，可擊發
    ，認具殺傷力；另扣案十三顆子彈如附表一編號六所示之子彈二顆，認均係由玩
    具金屬彈殼加裝直徑約６ｍｍ鋼珠改造而成之改造子彈，有前揭刑事警察局九十
    三年一月四日刑鑑字第０九三０二三四六五六號槍彈鑑定書在卷可憑，均屬違禁
    物，不問屬於犯人與否，應依刑法第三十八條第一項第一款規定宣告沒收。至本
    件另扣案如附表二所示等物，均不具殺傷力（理由詳如附表二所示），亦分別有
    前開鑑定書二份可稽，是該扣案槍枝、子彈及其他物品，非屬違禁物，且被告持
    有並不構成犯罪，應不予宣告沒收，附此敘明。
據上論斷，應依刑事訴訟法第二百七十三條之一第一項、第二百九十九條第一項前段
，修正前槍砲彈藥刀械管制條例第十一條第四項，刑法第十一條前段、第二條第一項
但書、第五十五條、第四十七條、第四十二條第二項、第三十八條第一項第一款，罰
金罰鍰提高標準條例第二條，現行法規所定貨幣單位折算新臺幣條例第二條，判決如
主文。
本案經檢察官甲○○到庭執行職務。
中　　　華　　　民　　　國　　九十四　　年　　　二　　　月　　 十七 　　日
                                  臺灣高雄地方法院刑事庭
                                      　法　　　官  胡宜如
右正本證明與原本無異。
如不服本判決，應於判決送達後十日內，向本院提出上訴狀。
                                        法院書記官  蘇溪林
中　　　華　　　民　　　國　　九十四　　年　　　二　　　月　　 十七 　　日
附錄法條：
修正前槍砲彈藥刀械管制條例第十一條
未經許可，製造、販賣或運輸第四條第一項第一款所稱其他可發射金屬或子彈具有殺
傷力之各式槍砲者，處五年以上有期徒刑，併科新臺幣一千萬元以下罰金。
未經許可，轉讓、出租或出借前項所列槍砲者，處三年以上十年以下有期徒刑，併科
新臺幣七百萬元以下罰金。
意圖供自己或他人犯罪之用，而犯前二項之罪者，處無期徒刑或七年以上有期徒刑，
併科新臺幣一千萬元以下罰金。
未經許可，持有、寄藏或意圖販賣而陳列第一項所列槍砲者，處一年以上七年以下有
期徒刑，併科新臺幣七百萬元以下罰金。
第一項至第三項之未遂犯罰之。
修正前槍砲彈藥刀械管制條例第十二條
未經許可，製造、販賣或運輸子彈者，處一年以上七年以下有期徒刑，併科新台幣五
百萬元以下罰金。
未經許可，轉讓、出租或出借子彈者，處六月以上五年以下有期徒刑，併科新台幣三
百萬元以下罰金。
意圖供自己或他人犯罪之用，而犯前二項之罪者，處三年以上十年以下有期徒刑，併
科新台幣七百萬元以下罰金。
未經許可，持有、寄藏或意圖販賣而陳列子彈者，處五年以下有期徒刑，併科新台幣
三百萬元以下罰金。
第一項至第三項之未遂犯罰之。
附表一：
┌──┬─────────────┬──────────────┐
│編號│品名、數量　　　　　　　　│備註　　　　　　　　　　　　│
├──┼─────────────┼──────────────┤
│ 一 │霰彈一顆　　　　　　　　　│認係12GAUGE制式霰彈，認具殺 │
│　　│　　　　　　　　　　　　　│傷力。　　　　　　　　　　　│
├──┼─────────────┼──────────────┤
│ 二 │改造貝瑞塔手槍一支　　　　│係仿BERTTA廠84型半自動手槍製│
│　　│（槍枝管制編號0000000000）│造之玩具手槍車通金屬槍管內阻│
│　　│　　　　　　　　　　　　　│鐵並換裝土造金屬槍機改造而成│
│　　│　　　　　　　　　　　　　│之改造手槍，槍械機能良好，可│
│　　│　　　　　　　　　　　　　│供擊發適用子彈使用，認具殺傷│
│　　│　　　　　　　　　　　　　│力。　　　　　　　　　　　　│
├──┼─────────────┼──────────────┤
│ 三 │改造海盜式掌心雷手槍一支　│係仿德林吉雙管手槍製造之玩具│
│　　│（槍枝管制編號0000000000）│手槍車通上槍管內阻鐵並加裝金│
│　　│　　　　　　　　　　　　　│屬襯管、換裝土造金屬擊錘並將│
│　　│　　　　　　　　　　　　　│下槍管封死改造而成之改造手槍│
│　　│　　　　　　　　　　　　　│（槍管內具子彈一顆），槍械機│
│　　│　　　　　　　　　　　　　│能良好，可供擊使用，認具殺傷│
│　　│　　　　　　　　　　　　　│力。                    　　│
├──┼─────────────┼──────────────┤
│ 四 │改造模型手槍一支　　　　　│係仿FN廠半自動手槍製造之玩具│
│　　│（槍枝管制編號0000000000）│手槍換裝土造金屬槍管改造而成│
│　　│　　　　　　　　　　　　　│之改造手槍，槍械機能良好，可│
│　　│　　　　　　　　　　　　　│供擊發適用子彈使用，認具殺傷│
│　　│　　　　　　　　　　　　　│力。　　　　　　　　　　　　│
├──┼─────────────┼──────────────┤
│ 五 │子彈一顆　　　　　　　　　│認係由金屬玩具彈殼加裝直徑  │
│    │                          │8.62mm金屬彈頭改造而成之改造│
│    │                          │子彈，經實際試射，可擊發，認│
│    │                          │具殺傷力。                  │
├──┼─────────────┼──────────────┤
│ 六 │子彈二顆        　　　　　│認均係由直徑9.94mm、長度17.5│
│　　│　　　　　　　　　　　　　│0mm玩具金屬彈殼加裝直徑9.48m│
│　　│　　　　　　　　　　　　　│m金屬彈頭（採樣一顆測量）改 │
│　　│　　　　　　　　　　　　　│造而成之改造子彈，採樣一顆試│
│　　│　　　　　　　　　　　　　│射，無法擊發，認不具殺傷力。│
└──┴─────────────┴──────────────┘
附表二：
┌──┬─────────────┬──────────────┐
│編號│品名、數量　　　　　　　　│備註　　　　　　　　　　　　│
├──┼─────────────┼──────────────┤
│ 一 │改造手槍二枝　　　　　　　│　　　　　　　　　　　　　　│
│　　├─────────────┼──────────────┤
│　　│（一）其中一枝：　　　　　│認係由仿Deeringer雙管手槍製 │
│　　│（槍枝管制編號0000000000號│造之金屬玩具手槍，車通上槍管│
│　　│ ） 　　　　　　　　　　　│內阻鐵並加裝一內徑約6mm之金 │
│　　│　　　　　　　　　　　　　│屬改造而成之改造手槍，經檢視│
│　　│　　　　　　　　　　　　　│，其撞針過短，依現狀，認無法│
│　　│　　　　　　　　　　　　　│供擊發子彈使用，認不具殺傷力│
│　　│　　　　　　　　　　　　　│。　　　　　　　　　　　　　│
│　　├─────────────┼──────────────┤
│　　│（二）其中一枝：　　　　　│認係仿BERETTA廠半自動手槍製 │
│　　│（槍枝管制編號0000000000號│造之金屬玩具手槍，經檢視，其│
│　　│ ） 　　　　　　　　　　　│槍管內具阻鐵，無法供發射彈丸│
│　　│　　　　　　　　　　　　　│使用，認不具殺傷力。　　　　│
├──┼─────────────┼──────────────┤
│ 二 │子彈六顆　　　　　　　　　│　　　　　　　　　　　　　　│
│　　├─────────────┼──────────────┤
│　　│（一）其中五顆：　　　　　│認均係玩具金屬空彈殼　　　　│
│　　├─────────────┼──────────────┤
│　　│（二）其中一顆：　　　　　│認係由玩具金屬彈殼加裝直徑約│
│　　│　　　　　　　　　　　　　│6mm之鋼珠改造而成之改造子彈 │
│　　│　　　　　　　　　　　　　│，經試射，無法擊發，認不具殺│
│　　│　　　　　　　　　　　　　│傷力。　　　　　　　　　　　│
├──┼─────────────┼──────────────┤
│ 三 │底火八十三顆　　　　　　　│　　　　　　　　　　　　　　│
├──┼─────────────┼──────────────┤
│ 四 │蛇刀一把　　　　　　　　　│經本署送驗，非屬槍砲彈藥刀械│
│　　│　　　　　　　　　　　　　│管制條例查禁之刀械　　　　　│
├──┼─────────────┼──────────────┤
│ 五 │藍波刀一把　　　　　　　　│經本署送驗，非屬槍砲彈藥刀械│
│　　│　　　　　　　　　　　　　│管制條例查禁之刀械　　　　　│
├──┼─────────────┼──────────────┤
│ 六 │子彈十一顆　　　　　　　　│　　　　　　　　　　　　　　│
│　　├─────────────┼──────────────┤
│　　│（一）其中五顆：　　　　　│認均係由直徑9.94mm、長度19.0│
│　　│　　　　　　　　　　　　　│9mm玩具金屬彈殼加裝直徑9.23m│
│　　│　　　　　　　　　　　　　│m金屬彈頭（採樣一顆測量）改 │
│　　│　　　　　　　　　　　　　│造而成之改造子彈，採樣二顆試│
│　　│　　　　　　　　　　　　　│射，均無法擊發，認均不具殺傷│
│　　│　　　　　　　　　　　　　│力。　　　　　　　　　　　　│
│　　├─────────────┼──────────────┤
│　　│（二）其中二顆：　　　　　│認均係由直徑9.94mm、長度17.5│
│　　│　　　　　　　　　　　　　│0mm玩具金屬彈殼加裝直徑9.48m│
│　　│　　　　　　　　　　　　　│m金屬彈頭（採樣一顆測量）改 │
│　　│　　　　　　　　　　　　　│造而成之改造子彈，採樣一顆試│
│　　│　　　　　　　　　　　　　│射，無法擊發，認不具殺傷力。│
│　　├─────────────┼──────────────┤
│　　│（三）其中一顆：　　　　　│認係距子彈外型之金屬物（可拆│
│　　│　　　　　　　　　　　　　│解）。　　　　　　　　　　　│
│　　├─────────────┼──────────────┤
│　　│（四）其中一顆：　　　　　│認均係由玩具金屬彈殼加裝直徑│
│　　│　　　　　　　　　　　　　│約7.46mm金屬彈頭改造而成之改│
│　　│　　　　　　　　　　　　　│造子彈，經實際試射，無法擊發│
│　　│　　　　　　　　　　　　　│，認不具殺傷力。　　　　　　│
│　　├─────────────┼──────────────┤
│　　│（五）其中一顆：　　　　　│認係由直徑8.91mm、長度16.5mm│
│　　│　　　　　　　　　　　　　│彈殼及直徑7.96mm金屬彈頭組合│
│　　│　　　　　　　　　　　　　│而成之土造子彈，經實際試射，│
│　　│　　　　　　　　　　　　　│無法擊發，認不具殺傷力。　　│
│　　├─────────────┼──────────────┤
│　　│（六）其中一顆：　　　　　│認係由直徑7.52mm、長度15.17m│
│　　│　　　　　　　　　　　　　│m玩具金屬彈殼加裝直徑6.49mm │
│　　│　　　　　　　　　　　　　│金屬彈頭改造而成之改造子彈，│
│　　│　　　　　　　　　　　　　│經實際試射，無法擊發，認不具│
│　　│　　　　　　　　　　　　　│殺傷力。　　　　　　　　　　│
├──┼─────────────┼──────────────┤
│ 七 │空彈殼三顆　　　　　　　　│認均係玩具金屬彈殼。　　　　│
└──┴─────────────┴──────────────┘
